【裁判字號】    89,易,2246
【裁判日期】    890811
【裁判案由】    毒品危害防制條例
【裁判全文】
台灣台中地方法院刑事判決                        八十九年度易字第二二四六號
    公  訴  人  台灣台中地方法院檢察署檢察官
    被      告  甲○○
右列被告因毒品危害防制條例案件，經檢察官提起公訴 (八十九年度毒偵緝字第二七
九號、毒偵字第三四四四號、第三四七六號、第三八七八號)，本院判決如左︰
    主      文
甲○○連續施用第二級毒品，累犯，處有期徒刑柒月，扣案如附表壹編號一、附表貳
編號一、附表參、附表肆編號二所示之物均沒收銷燬之，如附表壹編號二、附表貳編
號二、三、附表肆編號三所示之物均沒收。又，持有第一級毒品，累犯，處有期徒刑
伍月，扣案如附表肆編號一所示之物沒收銷燬之。主刑部分應執行有期徒刑拾壹月。
    事      實
一、甲○○曾分別於民國八十六年十月間、八十七年三月間因違反麻醉藥品管理條例
案件，依序經本院判處有期徒刑四月、三月確定，因不合於定執行刑之要件，經合併
    執行後於八十八年一月六日執行完畢，仍不知警惕。於八十八年六月間，因施用
    第二級毒品安非他命案件，經本院以八十八年度毒聲字第三四七九號裁定，將甲
    ○○送臺灣臺中看守所附設勒戒處所觀察、勒戒後，認為無繼續施用毒品之傾向
    ，經台灣台中地方法院檢察署檢察官於八十八年六月三十日以八十八年度偵字第
    九六六七號予以不起訴處分確定在案。詎甲○○明知海洛因及安非他命分別已列
    為毒品危害防制條例第二條第二項第一款、第二款所稱之第一級毒品及第二級毒
    品，竟復基於施用第二級毒品安非他命之概括犯意，於五年內即自八十八年十一
    月初起至八十九年五月十四日止，自綽號「進平」之不詳姓名人處，購得第二級
    毒品安非他命後，在台中縣豐原市○○路社皮公園或其他不特定地點，先將安非
    他命放置在過濾器內，然後加以火烤使生煙氣再以口鼻吸其煙氣之方法，連續施
    用第二級毒品安非他命多次；另為施用第一級毒品海洛因，於八十九年五月十五
    日晚間十一時前某時，在不詳地點，自綽號「進平」之不詳姓名人處，購得如附
    表肆編號一所示之第一級毒品海洛因一包 (驗餘淨重０點七公克)而持有之。嗣
    先於八十八年十一月二十六日晚間七時許，在台中縣豐原市○○路二九三巷一五
    二弄十八號門口處，為台中縣警察局豐原分局員警查獲，並扣得甲○○所有如附
    表壹所示之物，經採集其尿液送驗，亦呈甲基安非他命陽性反應；另於八十八年
    十二月十一日下午六時三十分許，經通知至台中縣警察局豐原分局強制採集其尿
    液送驗，呈甲基安非他命陽應反應；又於八十九年一月五日下午四時五十分許，
    在台中縣豐原市○○路后豐天橋下石頭公廟內，為台中縣警察局豐原分局員警查
    獲，並扣得甲○○所有如附表貳所示之物，經採集其尿液送驗，亦呈甲基安非他
    命陽性反應；再於八十九年一月二十二日凌晨四時許，在台中市○○路、篤信街
    口，為台中市警察局第一分局員警查獲，並扣得甲○○所有如附表參所示之物，
    經採集其尿液送驗，亦呈甲基安非他命陽性反應；復於八十九年五月十五日晚間
    八時許，在台中縣豐原市○○街八九號前，為台中縣警察局豐原分局員警查獲，
    並扣得甲○○所有如附表肆所示之物，經採集其尿液送驗，亦呈甲基安非他命陽
    性反應。並經依本院八十九年度毒聲字第一四０四號裁定，於八十九年五月十六
    日將甲○○送臺灣臺中看守所附設勒戒處所觀察、勒戒後，經依法考核認為有繼
    續施用毒品之傾向。
二、案經台中縣警察局豐原分局、臺中市警察局第一分局分別報請臺灣臺中地方法院
    檢察署檢察官偵查起訴。
    理  由
一、右揭連續非法施用第二級毒品安非他命之事實，業據被告甲○○坦承不諱，並有
    扣案如附表壹、貳、參、附表肆編號二、三所示之物為證，且被告於八十八年十
    一月二十六日、八十八年十二月十一日、八十九年一月五日、八十九年一月二十
    二日、八十九年五月十五日為警查獲時所採集之尿液，經送臺中縣、市衛生局、
    私立中山醫院附設孫中山先生紀念醫院藥物濫用檢中心檢驗結果，分別呈甲基安
    非他命陽性反應，有檢驗尿水報告書三紙、煙毒尿液檢驗成績書、確認結果報告
    各一紙附卷可查，因而事證明確，被告此部分之犯行洵堪認定。
二、訊據被告雖矢口否認有何持有第一級毒品海洛因犯行，辯稱：伊從未持有過如附
    表肆編號一所示海洛因云云，惟查：右揭持有第一級毒品海洛因之事實，業據被
    告於警訊及偵查中坦承不諱，復有如附表肆編號一所示之物扣案可稽，而扣案如
    附表肆編號一所示之物，經鑑定結果確係毒品海洛因，亦有法務部調查局鑑定通
    知書一紙附卷可查。且被告於警訊時更明確供稱所持有之第一級毒品海洛因係自
    綽號「進平」之不詳姓名人處購入；另於偵查中復坦認其係預備施用而購入但尚
    未施用，是被告之辯解應係卸責之詞，不足採信，被告該部分之犯行亦堪以認定
    。
三、被告前曾因施用毒品，經裁定送觀察、勒戒後，認無繼續施用毒品傾向，經台灣
    台中地方法院檢察署檢察官於八十八年六月三十日以八十八年度偵字第九六六七
    號予以不起訴處分確定，有台灣高等法院被告全國前案紀錄表及台灣台中地方法
    院檢察署刑案資料查註紀錄表在卷可考。被告於檢察官不起訴處分後五年內，再
    度因施用毒品為警查獲，經本院裁定觀察勒戒後，認有繼續施用毒品傾向等情，
    亦有台灣台中看守所八十九年五月三十一日八九中所正總字第二五九號函影本在
    卷可憑。查安非他命係屬毒品危害防制條例第二條第二項第二款所指之第二級毒
    品，是被告因施用毒品由檢察官為不起訴處分確定，五年內再犯施用第二級毒品
    安非他命，經觀察勒戒後，復有繼續施用毒品傾向，所為係犯同條例第十條第二
    項之施用第二級毒品罪。又海洛因係屬毒品危害防制條例第二條第二項第一款所
    指之第一級毒品，被告持有第一級毒品，核其此部份行為，係犯同條例第十一條
    第一項之持有第一級毒品罪。其持有第二級毒品安非他命之行為，意在供己施用
    ，故持有之低度行為，應為施用之高度行為所吸收，不另論罪。被告先後多次施
    用第二級毒品安非他命之犯行，時間緊接，且觸犯構成要件相同之罪，顯係基於
    概括犯意反覆為之，應依刑法第五十六條連續犯之規定，論以一罪，並加重其刑
    。如事實欄所示施用第二級毒品安非他命之犯罪事實，公訴人雖僅起訴自八十八
    年十一月二十六日或其前三天內起至八十九年五月十四日止施用第二級毒品安非
    他命多次之犯罪事實，就其餘犯罪事實未經起訴，惟被告就該部分，既與起訴部
    分有連續犯之裁判上一罪關係，為起訴效力所及，自在本院所應審理之範圍。而
    被告所犯上開連續施用第二級毒品罪及持有第一級毒品罪之間，犯意各別，行為
    互殊，應予分論併罰。查被告曾於八十六年十月間、八十七年三月間因違反麻醉
    藥品管理條例案件，依序經本院判處有期徒刑四月、三月確定，因不合於定執行
    刑之要件，經合併執行後於八十八年一月六日執行完畢，有卷附台灣高等法院被
    告全國前案紀錄表及台灣台中地方法院檢察署刑案資料查註紀錄表在卷可考，其
    於執行完畢後五年內，再犯本件有期徒刑以上之刑之罪，係累犯，應依法加重其
    刑。爰審酌被告前因施用毒品犯行，甫經觀察、勒戒後經不起訴處分，猶故態復
    萌，再預備施用而持有第一級毒品海洛因並連續施用第二級毒品安非他命不輟，
    無視於毒品對於自身健康之戕害及國家對於杜絕毒品犯罪之禁令，惡性非輕，並
    審酌被告施用第二級毒品之次數，犯後坦承施用第二級毒品，惟否認持有第一級
    毒品犯行之犯後態度等一切情狀，分別量處如主文所示之刑，並定應執行之刑。
    扣案如附表壹編號一、附表貳編號一、附表參、附表肆編號一、二所示之物，為
    查獲之毒品，均併依毒品危害防制條例第十八條第一項前段規定宣告沒收銷燬之
    。另扣案如附表壹編號二、附表貳編號二、三、附表肆編號三所示之物，為被告
    所有供其施用第二級毒品安非他命所用 (非專供施用毒品之器具)，業據被告供
    明，應依刑法第三十八條第一項第二款宣告沒收。
據上論斷，應依刑事訴訟法第二百九十九條第一項前段，毒品危害防制條例第十條第
二項、第十一條第一項、第十八條第一項前段、第二十條第三項前段，刑法第十一條
前段、第五十六條、第四十七條、第三十八條第一項第二款、第五十一條第五款，判
決如主文。
中      華      民      國      八十九      年      八      月  十一    日
                                    台灣台中地方法院刑事第七庭
                                            法  官 劉  長  宜
附表壹：
一、安非他命一包(含袋重一點七公克)
二、吸食器一支
附表貳：
一、安非他命一包(含袋重零點八公克)
二、吸食器一組
三、吸食用刮勺二支
附表參：
一、安非他命一小包(毛重零點三公克)
二、安非他命一小瓶(含瓶重十一點三公克)
附表肆：
一、海洛因一包 (驗餘淨重０點七公克)
二、安非他命二包(毛重四點二公克)
三、玻璃管一支
右正本證明與原本無異。
如不服本判決，應於判決送達後十日內向本院提出上訴狀，上訴於臺灣高等法院臺中
分院( 須附繕本 )。
                         書記官
中      華      民      國    八十九    年      八      月     十四     日
附錄論罪科刑之法條︰
毒品危害防制條例第十條第二項：施用第二級毒品者，處三年以下有期徒刑。
毒品危害防制條例第十一條第一項：持有第一級毒品者，處三年以下有期徒刑、拘役
或新台幣五萬元以下罰金。


司法院資訊處製作；財團法人民間司法改革基金會備份。
